【裁判字號】    92,交易,213
【裁判日期】    920905
【裁判案由】    過失致死
【裁判全文】
臺灣高雄地方法院刑事判決                        九十二年度交易字第二一三號
    公  訴  人  臺灣高雄地方法院檢察署檢察官
    被      告  甲○○
右列被告因過失致死案件，經檢察官提起公訴（九十二年度偵字第三四五四號），本
院判決如左：
    主  文
甲○○因過失致人於死，處有期徒刑捌月，緩刑貳年。
    事  實
一、甲○○考領有適當之駕駛執照，於民國九十二年一月十八日七時五十分許，騎乘
    車牌號碼ＸＳＡ─五七六號重機車，沿高雄市○鎮區○○街之市區道路，由北往
    南（起訴書誤載為由西往東）方向行駛，其原應注意機車行車速度，應依標誌或
    標線之規定，且行經無號誌之交岔路口，應減速慢行，作隨時停車之準備；另支
    線車道應暫停讓幹線車道先行。而依當時情形又無不能注意之情事，竟疏於注意
    及此，而貿然以五十至六十公里之時速，行駛於限速五十公里之滇池街上，待行
    至滇池街與林森三路口時，又未依規定暫停注意幹道線上之林森三路是否有車通
    過，而貿然加速通過，適有廖致銘騎乘車牌號碼ＹＳＨ─二ＯＯ號輕機車，沿林
    森三路由西往東（起訴書誤載為由北往南）方向行駛，亦疏未注意減速慢行，甲
    ○○見狀閃避不及，其所騎駕之機車車頭遂與廖致銘騎駕之機車左側車身相撞，
    雙方均人車倒地，廖致銘因此受有頭部外傷及硬腦膜下腔出血等傷害，經送往邱
    綜合醫院救治，仍因硬腦膜下腔出血而不治死亡。甲○○於案發後，向趕到現場
    處理之員警坦承肇事，自首犯罪並接受裁判。
二、案經廖致銘之妻乙○○○訴由高雄市政府警察局前鎮分局報告台灣高雄地方法院
    檢察署檢察官偵查起訴。
    理  由
一、按犯罪在任職服役前，發覺在任職服役中者，依本法追訴審判，軍事審判法第五
    條第一項前段定有明文。本件被告甲○○目前固為現役軍人，惟本案之案發時間
    為九十二年一月十八日，而被告入伍服役之時間為九十二年二月十日，有個人兵
    籍資料查詢表一紙在卷可憑，是本件被告犯罪及發覺時，均未具現役軍人之身分
    。揆諸前揭規定，普通法院對之仍有審判權，核先敘明。
二、訊據被告甲○○對於右開時、地駕車肇事之犯罪事實，均坦承不諱，核與被害人
    廖致銘之妻乙○○○指訴之情節相符。復有道路交通事故調查報告表附卷可參。
    經查：按行車速度，依標誌或標線之規定，無標誌或標線者，在市區道路，時速
    不得超過五○公里；且行經無號誌之交岔路口，應減速慢行，作隨時停車之準備
    ；又汽車行駛至無號誌或號誌故障而無交通警察指揮之交岔路口，支線車道應暫
    停讓幹線道車先行，道路交通規則第九十三條第一項第一款、第三款、第一百零
    二條第一項第二款分別定有明文。本件被告於警訊中已坦承：當時車速約五十至
    六十公里（見九十二年一月十八日警訊筆錄）。且依警方繪製之現場圖觀之，林
    森路寬約二○‧二公尺，劃設有四線道，屬幹線道；而滇池街則僅寬約八‧二公
    尺，劃設有二線道，屬支道幹。另被告所騎駕之機車車頭毀損，而被害人廖致銘
    所騎駕之機車則係左側車身踏板斷裂，亦有勘驗照片八張在卷可憑（見九十二年
    度偵字第三四五四號卷第八至十一頁）。依肇事後兩車停止位置形態及所留刮痕
    認定，兩車撞及位置係在交岔路口中心近處，藉此撞及位置，參諸雙方行向，路
    線、路況與上開車損照片等情形研析，被告騎駕機車超速行駛，由滇池街支線道
    路口駛出未讓行駛林森三路幹線路之被害人先行等違規事由，已堪認定。且經台
    灣高雄地方法院檢察署檢察官就本件車禍之肇事責任送請鑑定結果，亦同此見解
    ，此有高雄市政府交通局車輛行車事故鑑定委員會高市鑑字第九二○三一五六號
    鑑定意見書一紙在卷足稽。再案發當時為白天，天候良好，並無不能注意之情事
    ，被告竟疏未注意上開交通安全之相關規定，以致肇事，自有過失。雖被害人廖
    致銘亦有行經無號誌路口未減速慢行之過失（見上開鑑定意見書），亦不能免除
    被告上開過失之責任。
三、再本件車禍之被害人廖致銘因被告前開過失致硬腦膜下腔出血因而死亡之事實，
    復經台灣高雄地方法院檢察署檢察官督同法醫師相驗明確，有相驗屍體證明書、
    驗斷書、勘驗筆錄各一紙附卷可佐。被告過失騎駕機車肇事行為，與被害人之死
    亡結果間，自具有相當因果關係。是認被告過失致死事證明確，犯行可堪認定。
四、核被告所為係犯刑法第二百七十六條第一項之普通過失致死罪。被告於犯罪未發
    覺前，向警察機關自首，業經高雄市政府警察局交通大隊第六分隊員警丙○○於
    本院審理時證述屬實，應依刑法第六十二條之規定減輕其刑。爰審酌被告過失程
    度非輕，惟被害人於本件車禍之發生亦有過失，另被告於肇事後已與告訴人達成
    和解，並已履行完畢，此有調解筆錄一紙附卷可參等一切情狀，量處如主文所示
    之刑。又被告前未曾受有期徒刑以上刑之宣告，此有台灣高等法院被告全國前案
    紀錄表及台灣高雄地方法院檢察署刑案資料查註紀錄表各一份在卷可憑，其因一
    時疏失，偶罹刑典，事後已坦承犯行，深具悔意，經此刑之宣告後，應知警惕而
    無再犯之虞，本院因認暫不執行其刑為當，予以宣告緩刑二年，用啟自新。
據上論斷，應依刑事訴訟法第二百九十九條第一項前段、刑法第二百七十六條第一項
、第六十二條前段、第七十四條第一款，罰金罰鍰提高標準條例第一條前段，判決如
主文。
中      華      民      國      九十二      年      九    月      五    日
                                  臺灣高雄地方法院交通法庭
                                      審判長法  官  陳志銘
                                            法  官  柯盛益
                                            法  官  高英賓
右正本證明與原本無異。
如不服本判決，應於判決送達後十日內，向本院提出上訴狀。
                                            書記官  林雯琪
中      華      民      國      九十二      年      九    月      八    日
附錄本案論罪科刑法條：
中華民國刑法第二百七十六條
因過失致人於死者，處二年以下有期徒刑、拘役或二千元以下罰金。
從事業務之人，因業務上之過失犯前項之罪者，處五年以下有期徒刑或拘役，得併科
三千元以下罰金。


司法院資訊處製作；財團法人民間司法改革基金會備份。
